臺灣高等法院刑事判決　　　　　　 94年度上更(二)字第350號
上　訴　人
即　被　告　乙○○
選任辯護人　劉哲睿　律師
上列上訴人因違反毒品危害防制條例案件，不服臺灣臺北地方法
院90年度訴字第481號，中華民國92年6月13日第一審判決（起訴
案號：臺灣臺北地方法院檢察署90年度偵字第3881號、第3884號
），提起上訴，經本院判決後，由最高法院第2次發回更審，本
院判決如下：
    主  文
原判決關於販賣第一級毒品部分暨執行刑部分均撤銷。
乙○○被訴販賣第一級毒品部分無罪。
    理  由
一、公訴意旨略以：被告乙○○綽號「阿亮」，前曾多次違反麻
    醉藥品管理條例罪、違反毒品危害防制條例案件（施用毒品
    、轉讓毒品罪），先後於民國八十八年七月間，經臺灣台北
    北地方法院判處有期徒刑一年六月確定，於八十九年一月間
    經臺灣基隆地方法院判處有期徒刑一年確定，均尚未執行。
    仍不知悔改，基於販賣第一級毒品海洛因之概括犯意，自八
    十九年八月間起至九十年二月一日上午十一時許止，先後向
    綽號「阿山」、「阿猴」二名不詳姓名之男子，購買第一級
    毒品海洛因，即藏放於其所有之車號Ｇ４—九０八五號紅色
    自用小客車內，再以0000000000號行動電話作為
    販賣聯絡工具，連續在台北縣平溪鄉○○○○○里○○道附
    近及台北縣深坑鄉等地，以一小包新臺幣（下同）一千元至
    一千五百元不等之價格販賣與綽號「萬金」高智勇、甲○○
    、崔德昌，每次約隔半個月販賣一小包予高智勇等三人。迄
    九十年二月二十二日凌晨，高智勇供出毒品海洛因來源為乙
    ○○，即打0000000000號行動電話向乙○○佯裝
    欲購買三千元之海洛因，二人約於同日凌晨三時三十分許，
    在基隆市安樂區○○○路一六八號前（萬里交流道附近）交
    易，乙○○遂依約攜帶向「阿猴」購買，已分裝完妥之海洛
    因二包，藏置於上述紅色自用小客車內，前往上址擬將上開
    海洛因販賣予高智勇之際，為警當場查獲，並在其所有之車
    號Ｇ４—九０八五號自用小客車內扣得前述已分裝完妥之海
    洛二包（一大包、一小包計淨重○、四公克）及其身上扣得
    販賣聯絡工具上述行動電話一支（易付卡卡號000000
    000000000號）。因認被告涉有毒品危害防制條例
    第四條第一項之販賣第一級毒品罪嫌云云。
二、按犯罪事實應依證據認定之，無證據不得認定犯罪事實，又
    不能證明被告犯罪，應諭知被告無罪之判決，刑事訴訟法第
    154條第2項、第301條第1項分別定有明文。又事實之認定，
    應憑證據，如未能發現相當證據，或證據不足以證明，自不
    能以推測或擬制之方法，為裁判基礎（最高法院40年台上字
    第86號判例參照）。且認定犯罪事實所憑之證據，雖不以直
    接證據為限，間接證據亦包括在內，然而無論直接證據或間
    接證據，其為訴訟上之證明，須於通常一般之人均不致有所
    懷疑，而得確信其為真實之程度者，始得據為有罪之認定，
    倘其證明尚未達到此一程度，而有合理之懷疑存在而無從使
    事實審法院得有罪之確信時，即應由法院為諭知被告無罪之
    判決（最高法院76年台上字第4986號判例參照）。
三、訊據上訴人即被告乙○○否認有何販賣第一級毒品海洛因之
    犯行，辯稱：查獲當日高智勇打電話給我，問我說有沒有毒
    品，要向我買，我回答說你怎麼會找我，我沒有在賣毒品，
    電話就掛斷了。後來他又打電話給我問我人在那裡，我說我
    人在基隆，他說他要來找我，我就說好，你要來就來，因為
    他以前有欠我錢，而且聽說他的親戚「阿文」在找我，他在
    電話中也不說清楚，就說見面再談。我當時人在萬里交流道
    附近，所以才約在那裡，到了現場，我的車子都還沒有停好
    ，警察就過來了，把我押起來銬住，毒品是在周德水駕駛座
    的底下找到的，毒品是周德水的，不是我的，未曾販賣第一
    級毒品海洛因與甲○○、高智勇、崔德昌等語。
四、公訴意旨雖認被告前開持以販賣之第一級毒品係向綽號「阿
    山」、「阿猴」二人販入云云；惟此部分僅有被告於偵訊時
    之供述（見偵三八八四號卷第一八一頁反面）。且細繹其供
    述內容，乃係在供稱向阿山、阿猴二人購買毒品供己施用，
    尚無從推定被告係意圖營利而「販入」第一級毒品海洛因，
    亦無從執此即逕認被告有意圖販賣而販入第一級毒品之犯行
    。
五、關於證人高智勇指證被告販賣毒品部分：
（一）證人高智勇於90年2月22日警訊時供稱：「 (你向綽號『
      阿亮』葉金樹 (即乙○○)共購買幾次毒品? 價格? 如何
      交易? 於何時、何地?) 約三次。每次約以一仟元向葉金
      樹購買海洛因施用。大部分均在平溪鄉交易，我最記得的
      一次在90年2月1日11時許，在平溪鄉火車站向葉金樹購買
      一仟元海洛因。」云云 (詳見偵查卷第12頁); 嗣90年3月
      22日於檢察官偵訊時先是供稱：「 (你究竟向乙○○買過
      幾次毒品?) 我是89年8月間開始，大約半個月買一次，一
      次一千到一千五百元左右，有時候約在平溪火車道，也有
      約在萬里交流道，最後一次是在90年2月1日上午11點左右
      ，那次是在平溪火車站，我跟他買一千元，他給我一包，
      每次都買一點點。」，後又改稱: 「 (你到底是買過幾次
      ?) 大約五次左右，因為有時候我跟『阿海』拿的。」云
      云 (見偵查卷第171頁背面、第172頁); 其後91年1月29日
      於原審調查時則指稱：「 (對於你在偵訊中言：從89年8
      月始約每隔半個月向乙○○購買毒品一次，每次約一千元
      等語是否屬實?) 我記得是一個月一次，確實之時間不記
      得了，約在被查獲前7、8個月至半年開始向『阿亮』購買
      毒品，至89年底止沒再買了，後來很久沒有與『阿亮』聯
      絡，是為了交代毒品來源，才又找他。」；「 (你每次向
      乙○○買多少毒品?) 一千元或五百元不等。」；「 ( 你
      在何處向乙○○買毒品?) 有時在平溪火車站，有時在平
      溪比較沒有人的地方。」云云 (詳見原審卷第139、140
      頁)。於本院更一審調查時又供稱：「 (有無印象大約是
      向被告買過幾次? 每次多少錢?) 大約買過二、三次，每
      次大約一千多、二千元。」「 (都在那裹買海洛因? ．．
      )都是在平溪火車站那裹．．」各等語。其對於「交易金
      額」、「交易地點」、「交易時間、次數」之供述反覆不
      一，其證詞之真實性即非無疑。
（二）另依據證人張宏銘在警訊時供稱：「 (你向高萬金 (即高
      智勇)購買幾次毒品? 每次購買毒品數量?) 我向高萬金購
      買毒品係從89年12月底起至90年2月10日止，幾乎每天向
      高某購買，每次購買一千元至三千元不等之毒品。」；「
      ( 警方於台北縣深坑鄉阿柔村一號屋內客廳發現在場人崔
      德昌、黃種豐、高國炳、甲○○、高火炎等五人與高智勇
      是何關係?) 警方發現之在場人崔德昌、黃種豐、高國炳
      、甲○○等四人係欲前往向高智勇購買海洛因之吸毒者。
      」；「 (你為何知道崔德昌、黃種豐、高國炳、甲○○等
      四人係欲前往向高智勇購買海洛因毒品?) 因我與上述四
      人係同鄉，叉曾一起在高智勇家中 (台北縣深坑鄉阿柔村
      一號)碰面，我還目睹該四人向高智勇購買海洛因毒品。
      」各等語 (見偵查卷第16頁背面、第17頁、第19頁背面)
      。佐以證人甲○○於警訊指稱：「 (高智勇是否有販賣毒
      品?) 他都是代人購買從中賺取毒品供自己施用。」；「
      (你如何知道? 他的毒品來源是向何人購買?) 我常跟他在
      一起，只要深坑老街一帶吸毒品一大早有錢的話都跑到其
      住處阿柔村一號委託他到板橋找綽號『小郭』男子購買。
      」等語 (見偵查卷第150頁反面、151頁）。則證人高智勇
      既有能力幾乎每天販售一千元至三千元不等之海洛因予張
      宏銘，且期間還販售海洛因予崔德昌、黃種豐、高國炳、
      甲○○等人，甚且，另有板橋綽號『小郭』之男子得以購
      買大量毒品之管道，其又何需每隔一個月或半個月向被告
      購買區區五百至二千元不等之海洛因? 是證人高智勇指稱
      伊向被告購買毒品之情節，顯然違背經驗法則。
（三）被告於89年3月15日起至同年11月13日止，因施用毒品一
      案而在基隆監獄執行戒治，此有本院被告前案紀錄表在卷
      可稽，顯無可能於上開期間在外販賣毒品予高智勇。則證
      人高智勇於偵查中、原審調查時指稱: 伊於89年8月間或
      90年2月21日遭警逮捕前7、8個月或半年間 (即八十九年
      六月至八月間)開始向被告購買毒品云云，顯然與事實不
      符。苟證人自89年6月至8月間起確曾向被告買受毒品，則
      斯時距渠於警訊、偵查及原審各該階段作證時，相隔時間
      並非久遠，衡情其作證時記憶應仍屬深刻，何以指證開始
      購買毒品之時間竟在被告執行戒治時，其證言有重大之瑕
      疵，所陳顯然不足採信。再者，依證人93年5月3日於本院
      更一審調查時供稱：「 (你說跟被告買過毒品，都是如何
      聯絡?) 都是打電話。」「 (用哪壹支電話聯絡?) 我都是
      用我自己的電話，號碼我已經忘了，當時作筆錄的時候有
      紀錄。」「 (那你之前就用過這隻電話和乙○○聯絡?)
      有幾次。」等語; 參酌伊於偵查及原審調查時分別供稱：
      「 (警察有否到你家去拿手機再調阿亮?) 是的，因為怕
      乙○○很小心，如果不是我手機號碼，他不會接電話。」
      (偵查卷第194頁)；「 (為何案發當日你要用0000000000
       這支電話?) 因為警察說要用這隻電話才釣得出被告。」
      ；「 (為何警察知道要用0000000000這隻電話?) 我跟警
      察說我跟被告都是用手機聯絡。」各等語 (見原審卷第39
      7、398頁)。可知證人高智勇自始至終均堅指伊向被告購
      買毒品係使用其所有0000000000行動電話，與被告所有之
      0000000000行動電話聯絡。然查，依據遠傳電信股份有限
      公司於90年6月9日函送原審之0000000000行動電話自89年
      12月1日起至90年2月28日止之通聯紀錄所載，除在90年2
      月22日凌晨有證人高智勇四次以其所有0000000000行動電
      撥打至上開被告所有0000000000行動電話之通聯記載外，
      其餘時間均無通聯紀錄。堪認證人高智勇指稱伊均使用0
      000000000行動電話與被告所有之0000000000行動電話聯
      絡購毒品，洵屬虛妄不實。
（四）證人張宏銘施用毒品遭警查獲後，向警方供稱所施用海洛
      因係向高智勇購買，嗣警方為求掌握高智勇販毒之明確事
      證，即要求張宏銘打電話佯稱向高智勇購買毒品，並預先
      準備錄音器材將二人通話之過程予以錄音，隨後，並由承
      辦員警葉敏中製作翔實之錄音譯文以為佐證 (見偵查卷第
      四十三頁、四十四頁)就此縝密查緝毒品案之作業流程以
      觀，警方在相隔不到一日之時間內，依循相同辦案手法要
      求高智勇佯裝欲向被告購買毒品，而以行動電話與被告連
      繫時，理當係以錄音之方式將整個交易毒品過程存證，始
      合乎常情。此觀證人高智勇於原審供稱警方有錄音; 此與
      證人沈峰民於原審庭訊時亦指稱：「第二次高智勇打電話
      給乙○○約地點時，我們有在他身上安裝錄音設備。」；
      「(90.2.22在萬里交流道時，是否有叫高智勇打電話給乙
      ○○? 當時有無錄音?) 有。在車上錄的。」各等語，(見
      原審卷第125頁)。既然警方已將被告與高智勇間之通話內
      容予以錄音，若被告確實曾於對話中明確表示將海洛因賣
      給高智勇之意，何以警方不將該等「罪證確鑿」之監聽錄
      音帶隨案移送檢方，作為被告販賣毒品之明確佐證，以使
      被告百口莫辯?
（五）至證人葉敏中於偵訊時稱：「我們有把所有錄音設備準備
      好，但因為在山區加上在廂型車內，沒有燈光，雖然有按
      ，但是沒錄到他們之間的對話。」；「當時沒有想到乙○
      ○會那麼快打過來，雖然錄音設備有帶進來，但沒來得及
      錄。」 (見偵查卷第187頁反面、188頁); 於原審庭訊時
      則改稱: 「 (到了萬里交流道打電話給乙○○時，有無錄
      音?) 我記得是沒有，當時忙著部署。」 (見原審卷第448
      頁)。姑且不論，證人葉敏中針對當天之通話內容有無錄
      音一事，其供述與證人高智勇、沈峰民二人之證詞不符，
      且竟有「有錄音，但沒有錄到」「來不及錄」以及「根本
      未錄音」三種不同版本，其真實性如何，已有可疑?事實
      上，警方辦案為求搜證而在車內進行監聽錄音，事所恆有
      ，並非本案獨然，即便錄音當時已屬深夜，車內亦絕對有
      足夠燈光可供操作錄音設備，斷無「因廂型車內燈光不足
      致未錄到話」之可能；又依卷附通聯紀錄之記載已明確顯
      示當天被告未主動撥打電話給高智勇，所謂「乙○○太快
      打回來故來不及錄音」或「忙於部署未錄音」云云顯非事
      實。查證人葉敏中針對有無錄音一事之說詞，非但與證人
      高智勇及沈峰民不符，且前後反覆有違常情; 甚至於原審
      調查時當庭指稱：「 (透過張宏銘釣出高智勇時有無錄音
      ?) 我記得沒有。」云云 (見原審卷第448頁；按：該份錄
      音譯文之紀錄人即證人葉敏中，詳偵查卷第43、44頁)，
      衡情，以警員葉敏中 (當時為刑事小隊長)等人多年偵辦
      刑案之經驗，若被告確曾於電話中應允販售毒品，縱然當
      天因故未予錄音，而喪失掌握絕佳證據之機會，何以事後
      被告開車前往萬里交流道之當時，不先囑咐高智勇佯裝上
      前交易，待被告與高智勇一手交錢一手交貨之同時，再以
      現行犯予以逮捕，屆時人贓俱獲，亦可補正錄音缺失之遺
      憾? 從而，當天被告有否於電話中應允販售妻品，參酌上
      開警方辦案之諸多「疏失」觀之，顯然疑雲重重。本件警
      方既有錄音，卻違反常情未將該錄音帶隨案移送檢方，甚
      至回函原審表示：「有關犯嫌乙○○、高智勇之通話錄音
      帶，因與犯嫌高智勇配合查緝上游時，未錄到販毒證據，
      且移送時並未列入證物，該錄音帶下落已不知去向。」云
      云 (見原審卷第373頁)，顯然另有隱情。蓋甚多之毒品案
      件均係以對毒販之通話監聽錄音，作為認定有罪與否之關
      鍵性證據，警方理應深知該等監聽錄音帶之重要性，絕無
      不妥善保管隨意棄置，任令遺失之理?
（六）關於警方在車上查獲之海洛因二包究係何人所有，業據周
      德水於警訊時稱: 「警方查扣之海洛因二包係我所有」；
      「(警方查獲之海洛因係何用途?) 係我要施用」; 於原審
      庭訊時又稱: 「在前座坐墊的下面找到，毒品是我的」；
      「 (葉敏中、沈峰民警員表示，當時乙○○有要你承認毒
      品是你的，是否如此?) 沒有這回事，毒品本來就是我的
      ，是我花三千元真的。」各等語，且該車於查獲前之真正
      使用人係周德水，海洛因又係於周德水所乘坐之駕駛座下
      查獲以觀，周德水之說法當然具有極高之可信度，足堪認
      定確屬真實。要難以證人即承辦員警葉敏中於原審表示周
      德水未於查獲時當場承認，且證人即承辦員警沈峰民又稱
      「記得」周德水曾表示海洛因係被告所有為由，即認定周
      德水之證言僅係迴護被告之詞。
六、關於證人甲○○指證被告販毒部分:
（一）證人詐財榮於警訊時指稱：「 (你所施用之毒品是向誰購
      買? 每次購買數量多少? 價錢如何?) 分別向綽號『阿亮
      』『萬金』等男子購買，每次二千至五千元不等，有時候
      沒有錢或錢不夠，曾多次與綽號『空仔』男子及『高火炎
      』合資購買。」；「 (你於何時起至何時止向右記供述之
      人購買毒品? 前後共幾次?)89 年11月初起至90年3月13日
      止，前後已數不清的次數。」；「 (你是否有販賣毒品給
      不特定人士施用?) 我沒有在販賣，我都是代朋友向乙○
      ○購買毒品時順便拿貨或乙○○叫我將海洛因及安非他命
      帶下山給購買者。」等語云云 (見偵查卷第150頁); 嗣於
      原審調查時則供稱: 「90年3月時海洛因向誰買?) 我向綽
      號『阿亮』買的，萬金是我與他一起出錢一起去買的，我
      還有與『空仔』一起去買過，我與『阿亮』認識約一年多
      ，我向『阿亮』買約二、三次，都是平溪山上買的，一次
      約買一、二千元，合買時約買三、四千元。」：「 (乙○
      ○是否有叫你把安非他命、海洛因帶下山去說有人要買?
       )沒有。」：「 (何時開始向乙○○買毒品? 多久向乙○
      ○買一次喜品?) 約從90年1月起，約半個月或一個月向乙
      ○○買一次毒品，我約向乙○○買了3、4個月，最後一次
      購買是在我被抓之前1、2個月．．。」：「 (有無幫朋友
      買過帶下山?) 我沒有幫朋友買。」等語云云 (見原審卷
      第128、131、134頁)。核證人上開所言，就「向何人購買
      毒品」、「交易金額」、「交易時間、次數」、「有無代
      人向被告購買毒品」，前後供述不一，其證詞之真實性顯
      有可疑。
（二）被告因施用毒品一案，於89年3月15日起至同年11月13日
      止，在臺灣基隆監獄執行戒治; 又因本案於90年2月22 日
      被捕至今仍未出獄。則證人甲○○無論於警訊或原審所指
      稱：伊於89年11月初起至90年3月13日止，向被告購買毒
      品或伊係從90年1月起向被告購買毒品，約買了三、四個
      月云云，均顯然與事實不符。扣案年曆記事本上記載之「
      亮兄」，依證人甲○○之說法係指被告，且該記事本上乃
      其買毒之記載；而年份雖為西元1996年，但所記載內容之
      年份則是西元2000年 (即民國八十九年)。然查：依一般
      毒品交易之常情觀之，販毒者為明瞭與計算毒品交易之收
      益，固恆有將其販售毒品之日期、對象與金額羅列記載予
      帳冊之必要。惟吸毒者買入毒品次數與金額之多寡，乃與
      其經濟能力之寬裕與否及需求量大小有關，是吸毒者斷無
      可能將其每次購買毒品之對象與金額，依日期逐一記載予
      帳冊或記事本之必要。從而，甲○○指稱上開年曆記事簿
      乃其向他人購買毒品之記載，顯與一般毒品交易之常情有
      違。次查，該年曆記事簿上11月25日「木柵一千」、11月
      26日「板橋六千」、11月30日「木柵一千」、12月1日「
      木柵二千」、12月2日「木柵二千」、12月3日「木柵一千
      硬換二次」、12月8日「木柵一千」、12月9日「二千木柵
      」、12月14日「亮兄硬二千(兄)、軟三千、空一千、=千
      自己」、12月16日「亮兄山上硬二千」、12月17日「山上
      止給二千孔一千」等記載，依證人甲○○於91年1月29 日
      在原審供稱:「(有那些是買毒品之記載，請打勾(不限向
      阿亮真的)?) 我在89年11月25、26、30日，12月1、2、3
      、8、9、14、16、17日都有買過毒品，如打勾之記載。」
      等語觀之 (見原審卷（一）第一三三頁)，均為其購買毒
      品之紀錄。果爾，則證人甲○○焉有可能甘冒易遭查獲之
      風險，在短期間內頻密與不同販毒者購買毒品? 甚且，竟
      有連續三日向人買入毒品之記載? 足見其證詞顯有所隱瞞
      。
（三）依證人甲○○所證：該記事本之記載內容均係依八十九年
      之月份逐一予以記載，然證人於受強制戒治時間 (88年12
      月2日至89年5月6日)之89年1、3月卻仍有記事入載；甚且
      ，該記事本月計劃表上一月八日尚記載：「亮硬8000」一
      語，則該記事本是否確如證人所指係依八十九年之月份逐
      一予以記載，顯有可疑? 再觀之記事本在五月六日有「戒
      治期滿媽寄32000元，亮兄20000元」之記載，惟依前述可
      知，被告自89年3月15日起至11月13日止均在監執行戒治
      ，應無可能在戒治期間內之89年5月6日有寄錢予甲○○之
      行為，足見記事本上所稱之「亮兄」應非被告。故於記事
      本上關於「亮兄」之記載既與被告情形完全不符，自不得
      資為不利被告之證據。
七、證人崔德昌指證被告販賣毒品部分:
    證人崔德昌固曾證稱：我都是向綽號「阿亮」男子購買，以
    行動電話0000000000及0000000000號
    聯絡，每次購買一小包新臺幣一千元至二千元不等；... 我
    於八十九年十一月中旬起陸續平均半個月向他購買一次毒品
    ，前後共八次左右；... 我最後一次向他購買是九十年二月
    二十日晚上十九時左右，在臺北縣平溪鄉進入平溪入口處不
    遠不知名路旁，交易一小包海洛因新臺幣一千元；... （提
    示偵卷警訊筆錄並告以要旨，問：你之前稱有於八十九年十
    一月中旬至九十年二月二十日晚上七時跟乙○○買過海洛因
    ，是否屬實？）是的；... （問：你是跟乙○○買，還是跟
    乙○○合買毒品？）我是跟乙○○買，因為我沒有認識藥頭
    ，而劉有認識之毒品來源等語綦詳（見偵三八八四卷第一一
    二、一一三、一四六頁反面、原審二卷第五０三至五０五頁
    ，九十一年十一月二十六日訊問筆錄）。然查，該「000
    0000000」號行動電話之登記名義係楊德彥（見一審
    卷(一)第二三九頁）；另據證人楊德彥在本院更一審準備程序
    中到庭供證：我不認識被告；... （原審卷第二二九頁遠傳
    通訊公司提供的資料）這上面是我的身分證資料沒有錯，但
    是地址不是我家的地址，我沒有用過這個電話，也沒有申請
    過這支電話云云（見本院更一審九十三年三月二十二日準備
    程序筆錄，被告對此部分人證言之證據能力不爭執）；則被
    告是否曾使用過該「0000000000」號行動電話，
    自容置疑。再查，證人羅文君在原審證稱被告僅於八十八年
    八月向其借用0000000000號行動電話一個禮拜左
    右，之後該手機就一直由伊使用，沒有再給他人使用；並證
    稱該行動電話於八十八年九月間即在高雄工作時遺失等語（
    見原審卷(二)第四二七頁）。則被告是否能於八十九年十一月
    間至九十年二月二十日止，以該行動電話聯絡販賣海洛因，
    亦容懷疑。證人崔德昌所為之指證既有上開之瑕疵，遍閱全
    卷，又查無被告曾販賣海洛因予證人崔德昌之佐證資料証；
    自難以證人崔德昌有瑕疵之指證，即執為被告涉有此部分犯
    行之論據。
八、綜上，公訴意旨所引證人高智勇、甲○○、崔德昌之證述既
    有上開瑕疵，要難執為被告涉有販賣第一級毒品犯行之論據
    ；且上述三人不利於被告乙○○之供述，均屬彼等片面之指
    證，並無其他佐證可以證明彼等三人所言屬實，尚不能如此
    輕易以販賣第一級毒品之重罪處罰被告。此外，復查無其他
    積極證據足以證明被告犯罪，自應諭知被告無罪，原審疏未
    詳察，遽對被告論罪科刑尚有未洽，被告上訴意旨否認此部
    分犯罪，指摘原判決不當，為有理由，爰將原判決撤銷改判
    ，另為無罪之諭知。
據上論斷，應依刑事訴訟法第369條第1項前段、第364條、第301
條第1項前段，判決如主文。
本經檢察官沈世箴到庭執行職務。
中　　華　　民　　國　　94　　年　　10  　月　　12　　日
　　　　　　　　　臺灣高等法院刑事第十九庭
                              審判長法　官  葉騰瑞
　　　　　　　　　　　　　　　　　  法　官  謝靜恒
　　　　　　　　　　　　　　　　　  法　官  莊明彰
以上正本證明與原本無異。
檢察官部分如不服本判決應於收受送達後十日內向本院提出上訴
書狀，其未敘述上訴之理由者並得於提起上訴後十日內向本院補
提理由書（均須按他造當事人之人數附繕本）。
                                    書記官  廖逸柔
中　　華　　民　　國　　94　　年　　10　　月　　14　　日
